【裁判字號】    90,交聲,1012
【裁判日期】    901228
【裁判案由】    交管條例聲異
【裁判全文】
臺灣板橋地方法院交通事件裁定                    九十年度交聲字第一一二號
    原處分機關  交通部公路局臺北區監理所
    異  議  人
    即受處分人  甲○○
右列異議人因違反道路交通管理處罰條例案件，對於交通部公路局臺北區監理所於民
國九十年十月五日所為之處分（原處分案號：北監五字第裁00－00000000
0號），聲明異議，本院裁定如左：
    主  文
異議駁回。
    理  由
一、聲明異議意旨略以：其因長年在外經商甚少回家，未能收受舉發違反道路交通管
    理事件通知單，亦從未得知違規事實，原處分機關逕予裁處最高額罰鍰，實難信
    服，爰聲明異議請求撤銷原處分，更處以最低罰鍰等情。
二、按汽車駕駛人停車時，在道路收費停車處所停車，不依規定繳費者，處新臺幣六
    百元以上一千二百元以下罰鍰，修正前道路交通管理處罰條例第五十六條第一項
    第十款定有明文；又對於違反道路交通管理處罰條例之行為，逕行舉發者，應按
    已查明之資料填註車牌號碼、車輛種類、車主姓名或名稱及地址，並於通知單上
    方空白處加註逕行舉發之文字後，由舉發機關送達被通知人；處理違反道路交通
    管理事件，有關文書送達之程序，準用刑事訴訟法送達之規定，又當事人因掛號
    郵寄而不能達到者，得為公示送達，修正前違反道路交通管理事件統一裁罰標準
    及處理細則第十一條第一項第二款、第五條，刑事訴訟法第五十九條第二款分別
    定有明文。
三、經查，本件受處分人即異議人甲○○於民國八十九年三月八日下午十七時二十分
    許，駕駛ＧＸ－九二一一號自用小客車於臺北市○○○路○段在道路收費停車處
    所停車，不依規定繳費之違規事實，有臺北市政府交通局北市交停字第九四０一
    ０八八四一號舉發違反道路交通管理事件通知單乙紙附卷可稽。並為異議人所不
    爭執，足認異議人確有上開違規行為甚明。異議人雖具狀辯稱：伊長年在外經商
    尚少回家致未能接獲本件違規舉發通知單云云，惟查本件違規舉發通知單，確經
    舉發單位以掛號郵寄至異議人之戶籍地址即臺北縣板橋市○○街二九巷一弄二七
    號三樓，因招領逾期退回，復於八十九年七月三十一日刊登於臺北市政府公報八
    十九年秋字第三十五期依法公示送達，自公示送達生效後逾十五日，異議人仍未
    到案繳結之事實，有本件違規舉發通知單招領逾期退回郵件信封、臺北市政府公
    報八十九年秋字第三十五期等影本各一紙在卷可資佐證屬實，是本件違規舉發通
    知單既有掛號郵寄而不能達到之情形，核諸舉發機關上開公示送達程序，於法即
    無不合，依法已屬合法送達於異議人，異議人既自承長年在外經商未實際住居戶
    籍地致無從收受送達，係可歸咎於己，自難藉以諉諸處分機關之裁罰不當，故其
    上開所辯，顯不足採。從而，原處分機關據以援引上開規定，裁處罰鍰新臺幣一
    千二百元，並無不當。本件異議為無理由，應予駁回。
據上論斷，應依道路交通案件處理辦法第十九條，裁定如主文。
中      華      民      國      九十      年    十二    月    二十八    日
                              臺灣板橋地方法院交通法庭
                                      法  官  朱 耀 平
右正本證明與原本無異
如不服本裁定應於送達後五日內向本院提出抗告狀
                                      書記官  黃 炎 煌
中      華      民      國      九十      年    十二    月    二十八    日


司法院資訊處製作；財團法人民間司法改革基金會備份。
